臺灣宜蘭地方法院民事簡易判決
111年度宜簡字第140號
原      告  明台產物保險股份有限公司

法定代理人  長瀬耕一


訴訟代理人  郁睿清  
被      告  羅丞徨  

上列當事人間侵權行為損害賠償事件，本院於民國111年6月23日
言詞辯論終結，判決如下：
　　主　　文
被告應給付原告新臺幣叁拾貳萬零肆佰叁拾貳元，及自民國一百
一十一年四月一日起至清償日止，按週年利率百分之五計算之利
息。
原告其餘之訴駁回。
訴訟費用新臺幣捌仟肆佰捌拾元，由被告負擔百分之四十一即新
臺幣叁仟肆佰柒拾柒元，餘由原告負擔。
本判決第一項得假執行。但被告如以新臺幣叁拾貳萬零肆佰叁拾
貳元為原告預供擔保，得免為假執行。
　　事實及理由
一、本件被告甲○○經合法通知，未於言詞辯論期日到場，核無民
    事訴訟法第386條所列各款情事，爰依原告明台產物保險股
    份有限公司之聲請，由其一造辯論而為判決。
二、原告起訴主張：被告於民國109年4月16日晚間7時48分許，
    駕駛車牌號碼000-0000號自用自小客車，行經宜蘭縣○○鄉00
    0○○○○路○00號處，因未注意車前狀況保持安全距離不慎而撞
    及停等紅燈由原告所承保訴外人翔穩企業有限公司所有而由
    訴外人許曜曦駕駛之車牌號碼000-0000號自用小客車（下稱
    系爭車輛）而肇事，致系爭車輛車體受損，而生修復費用新
    臺幣（下同）774,485元（零件費用637,683元、烤漆43,562
    元及工資費用93,240元），原告實際給付774,474元（零件
    費用637,672元、烤漆43,562元及工資費用93,240元）後，
    依保險法第53條第1項之規定取得代位求償權，爰依保險法
    第53條第1項之規定及侵權行為損害賠償之法律關係，請求
    被告給付上揭修復費用774,474元等語。並聲明：被告應給
    付原告774,474元及自起訴狀繕本送達被告翌日起至清償日
    止，按週年利率百分之5計算之利息。
三、被告經合法通知，未於言詞辯論期日到場，亦未提出書狀作
    何聲明陳述。
四、得心證之理由：
  ㈠本件原告主張之事實，業據其提出宜蘭縣政府警察局礁溪分
    局忠孝派出所道路交通事故當事人登記聯單、汽車保險單、
    道路交通事故現場圖、行車執照、駕駛執照、汽車險理賠申
    請書、汽車險賠款同意書、理算報告單-肇事處理報告、修
    理費用評估、汎德永業汽車股份有限公司汎德臺北分公司報
    價單、統一發票、車損照片等件影本為證，且有宜蘭縣政府
    警察局礁溪分局111年3月24日警礁交字第1110006481號函暨
    所附道路交通事故現場圖、宜蘭縣政府警察局礁溪分局忠孝
    派出所道路交通事故當事人登記聯單、A3類道路交通事故調
    查紀錄表、宜蘭縣政府警察局礁溪分局忠孝派出所道路交通
    事故當事人酒精測定紀錄表及宜蘭縣政府警察局礁溪分局忠
    孝派出所道路交通事故照片黏貼紀錄表等件在卷可稽。被告
    經合法通知，未於言詞辯論期日到場爭執，復未提出書狀答
    辯供本院斟酌，堪信原告主張之事實為真正。
  ㈡按因故意或過失，不法侵害他人之權利者，負損害賠償責任
    ；汽車、機車或其他非依軌道行駛之動力車輛，在使用中加
    損害於他人者，駕駛人應賠償因此所生之損害，民法第184
    條第1項前段、第191條之2前段分別定有明文。復按被保險
    人因保險人應負保險責任之損失發生，而對於第三人有損失
    賠償請求權者，保險人得於給付賠償金額後，代位行使被保
    險人對於第三人之請求權；但其所請求之數額，以不逾賠償
    金額為限，保險法第53條第1項亦有明文。末按負損害賠償
    責任者，除法律有規定或契約另有訂定外，應回復他方損害
    發生前之原狀；損害賠償，除法律另有規定或契約另有訂定
    外，應以填補債權人所受損害及所失利益為限，民法第213
    條第1項、第216條第1項分別亦有明文。查原告主張賠償系
    爭車輛修理費用共774,474元（零件費用637,672元、烤漆43
    ,562元及工資費用93,240元），其中有關零件部分之修復，
    系爭車輛既以新零件更換被損害之舊零件，則在計算損害賠
    償額時，自應將零件折舊部分予以扣除，始屬必要修復費用
    。又參酌行政院所頒固定資產耐用年數表及固定資產折舊率
    表之規定，非運輸業用客車、貨車之耐用年數為5年，依定
    率遞減法每年折舊1,000分之369，且採用定率遞減法者，其
    最後1年之折舊額，加歷年折舊累計額，其總和不得超過該
    資產成本原額之10分之9。另依營利事業所得稅查核準則第9
    5條第6款之規定，固定資產提列折舊採用定率遞減法者，以
    1年為計算單位，其使用期間未滿1年者，按實際使用之月數
    相當於全年之比例計算之，不滿1月者，以月計。查系爭車
    輛於106年8月出廠，迄系爭事故發生時即109年4月16日，已
    使用2年9個月，則上開零件費用637,672元扣除折舊後之費
    用為183,630元（詳如附表之計算式），加計烤漆費用43,56
    2元及工資費用93,240元，是系爭車輛必要之修復費用應為3
    20,432元（計算式：183,630元＋43,562元＋93,240元＝320,43
    2元）。從而，原告依保險法第53條第1項之規定及侵權行為
    損害賠償之法律關係，請求被告給付如主文第1項所示，為
    有理由，應予准許。逾此範圍之請求，則屬無據，應予駁回
    。
五、又按給付無確定期限者，債務人於債權人得請求給付時，經
    其催告而未為給付，自受催告時起，負遲延責任。其經債權
    人起訴而送達訴狀，或依督促程序送達支付命令，或為其他
    相類之行為者，與催告有同一之效力；前項催告定有期限者
    ，債務人自期限屆滿時起負遲延責任；遲延之債務，以支付
    金錢為標的者，債權人得請求依法定利率計算之遲延利息；
    應付利息之債務，其利率未經約定，亦無法律可據者，週年
    利率為百分之五，民法第229條第2項、第3項、第233條第1
    項前段、第203條分別定有明文。查本件原告依保險法第53
    條第1項之規定及侵權行為損害賠償之法律關係請求被告負
    損害賠償責任，為無確定期限之債務，揆諸上開法條規定，
    原告自得請求被告給付自起訴狀繕本送達被告翌日即111年4
    月1日起至清償日止，按週年利率百分之5計算之利息。
六、綜上所述，原告依保險法第53條第1項之規定及侵權行為損
    害賠償之法律關係，請求被告給付如主文第1項所示，為有
    理由，應予准許。逾此範圍之請求，即屬無據，應予駁回。
七、本件係就民事訴訟法第427條第1項訴訟適用簡易程序所為被
    告敗訴判決，依同法第389條第1項第3款規定，應依職權宣
    告假執行，並依同法第392條第2項規定，依職權宣告被告如
    為原告預供擔保，得免為假執行。
八、訴訟費用負擔之依據：民事訴訟法第79條。
中　　華　　民　　國　　111 　年　　6 　　月　　30　　日
    　　　　　　　宜蘭簡易庭  法　官　張淑華
以上正本係照原本作成。
如對本判決上訴，須於判決送達後二十日內向本院提出上訴狀，
同時表明上訴理由；如已於本判決宣示後送達前提起上訴者，應
於判決送達後十日內補具上訴理由（均須按他造當事人之人數附
繕本）。
如委任律師提起上訴者，應一併繳納上訴審裁判費。
中　　華　　民　　國　　111 　年　　6 　　月　　30　　日
　　　　　　　　　　　　　　　書記官  謝佩欣
附表：
折舊時間           金額
第1年折舊值        637,672×0.369=235,301
第1年折舊後價值    637,672-235,301=402,371
第2年折舊值        402,371×0.369=148,475
第2年折舊後價值    402,371-148,475=253,896
第3年折舊值        253,896×0.369×(9/12)=70,266
第3年折舊後價值    253,896-70,266=183,630